---
output:
  html_document: default
  pdf_document: default
---

<center> <h1>Proyecto Redes Sociales</h1> </center>

<center> <h3>Prueba de los modelos ERGM y STERGM en un problema de inversion </h3> </center>

<br />


#### Contenido



#### Situación problema


#### Instrucciones generales


#### Desarrollo

Se Importan las librerías a usar.

```{r,warning=FALSE,message=FALSE}
library(readr)
library(tidyverse)
library(igraph)
library(ergm)
library(network)
library(tergm)
```

Se cargan los datos a usar del proyecto. El conjunto de datos son dos documentos en donde el primero son los nodos disponibles y el segundo son lo arcos. 

```{r}
nodos <- readxl::read_excel(file.path(getwd(), "Base Limpia.xlsx"))
arcos <- readxl::read_excel(file.path(getwd(), "Arcos_filtrados.xlsx"))
head(nodos)
head(arcos)

```
```{r,warning=FALSE,message=FALSE}
g <- graph_from_data_frame(d = arcos, vertices = nodos, directed = TRUE)

print(g)  # Información del grafo
plot(g, vertex.size=10, vertex.label=NA)  # Visualizar
```
```{r,warning=FALSE,message=FALSE}
edges_df <- as_data_frame(g, what = "edges")

# Filtrar loops usando las columnas correctas
loops <- edges_df[edges_df$from == edges_df$to, ]
edges_df <- edges_df[edges_df$from != edges_df$to, ]
print(head(edges_df))  # Ver primeras filas
print(dim(edges_df))   # Ver dimensiones (filas, columnas)

samplike <- network(edges_df, directed = TRUE, matrix.type = "edgelist", loops = FALSE)
print(list.vertex.attributes(samplike))  # Ver atributos del grafo

```
```{r,warning=FALSE,message=FALSE}
# Crear los atributos vacíos si no existen
# Ajustar el modelo ERGM con los términos especificados
m1 <- ergm(samplike ~ edges + 
                      nodematch("group") + 
                      nodematch("cloisterville"))

# Resumen del modelo
summary(m1)

# Obtener los coeficientes exponentiados (para interpretar probabilidades)
exp(coef(m1))
# Obtener los nombres de nodos en samplike
nodo_names <- get.vertex.attribute(samplike, "vertex.names")

# Encontrar los índices de estos nodos en el dataframe nodos
indices <- match(nodo_names, nodos$name)
print(indices)
# Asegurar que no haya valores fuera de rango
valid_indices <- !is.na(indices) & indices >= 1 & indices <= nrow(nodos)

# Asignar valores solo a los nodos válidos
set.vertex.attribute(samplike, "group", ifelse(valid_indices, nodos$group[indices], "Unknown"))
set.vertex.attribute(samplike, "cloisterville", ifelse(valid_indices, nodos$cloisterville[indices], "Unknown"))


```
<center> <h2>Evaluando los procesos sobre la red agregada (ERGM)</h2> </center>

Para esta parte, la idea es que utilice la red agregada para evaluar los mecanismos operantes en ésta.
Hay dos aspectos importantes que el grupo le ha solicitado que evalue. Uno es la presencia de homofília relacionada al *grupo* o clasificación creada por Sampson y dos, la asistencia al seminario *cloisterville*. 

1. **Corriendo el ERGM: ** Implemente el ergm para estimar los procesos requeridos por el grupo. Utilice las propiedades estructurales necesarias para asegurar la convergencia del modelo. 
```{r,warning=FALSE,message=FALSE}
# Instalar y cargar las librerías necesarias
library(statnet)
library(readxl)

# Leer los datos
nodos <- readxl::read_excel(file.path(getwd(), "datos.xlsx"))
arcos <- readxl::read_excel(file.path(getwd(), "Arcos_filtrados.xlsx"))

# Verificar las primeras filas
head(nodos)
head(arcos)

# Eliminar loops de los arcos
arcos_sin_loops <- arcos[arcos[, 1] != arcos[, 2], ]

# Verificar valores faltantes en nodos
sum(is.na(nodos$`Number of Investments`))  # ¿Cuántos valores NA hay?

# Reemplazar NA con la mediana en vez de 0 (si tiene sentido)
nodos$`Number of Investments`[is.na(nodos$`Number of Investments`)] <- median(nodos$`Number of Investments`, na.rm = TRUE)

# Convertir la variable a numérica
nodos$`Headquarters Location`[is.na(nodos$`Headquarters Location`)] <- "Unknown"  # Asignar 'Unknown' a los valores faltantes
nodos$`Number of Investments` <- as.numeric(nodos$`Number of Investments`)

# Crear un objeto network
samplike <- network(arcos_sin_loops, vertices = nodos, directed = TRUE, matrix.type = "edgelist", vertex.attrnames = names(nodos))

# Asignar atributos a la red
#set.vertex.attribute(samplike, "location", nodos$`Headquarters Location`)
network.vertex.names(samplike) <- nodos$`Organization Name`
samplike %v% "location" <- nodos$`Headquarters Location`
samplike %v% "status" <- nodos$`Operating Status`
samplike %v% "investments" <- nodos$`Number of Investments`  # Ya sin NA

# Verificar que no haya valores NA en los atributos
sum(is.na(samplike %v% "investments"))  # Debe ser 0

# Ajustar el modelo ERGM
m1 <- ergm(samplike ~ 
              edges + 
              nodematch("location") + 
              nodecov("investments") +
             nodematch("status"))

# Resumen del modelo
summary(m1)

```


```{r,warning=FALSE,message=FALSE}

gf1 <- gof(m1, R=100)

par(mfrow = c(3,2))
plot(gf1, main = "")
```
MODELO QAP
```{r}
adjacency_matrix <- as.matrix(as_adjacency_matrix(g, attr = NULL))
```
```{r}
# Cargar paquetes necesarios
library(stringr)

library(stringr)

# Renombrar columnas para que coincidan con el código esperado
colnames(nodos)[colnames(nodos) == "Organization Name"] <- "Id"

# Convertir la columna 'Industry Groups' en listas de industrias por empresa
nodos$`Industry Groups` <- str_split(nodos$`Industry Groups`, ",\\s*")


# Crear una matriz vacía del tamaño de la red
num_empresas <- nrow(nodos)
industry_matrix <- matrix(0, nrow = num_empresas, ncol = num_empresas)

rownames(industry_matrix) <- nodos$Id
colnames(industry_matrix) <- nodos$Id


# Comparar cada par de empresas
for (i in 1:num_empresas) {
  for (j in i:num_empresas) {
    # Obtener industrias de cada empresa
    industries_i <- unlist(nodos$`Industry Groups`[i])
    industries_j <- unlist(nodos$`Industry Groups`[j])
    
    # Revisar si hay al menos una industria en común
    if (length(intersect(industries_i, industries_j)) > 0) {
      industry_matrix[i, j] <- 1
      industry_matrix[j, i] <- 1  
    }
  }
}

```
```{r}
# Crear matriz de similitud de ubicación
num_empresas <- nrow(nodos)
location_matrix <- matrix(0, nrow = num_empresas, ncol = num_empresas)

rownames(location_matrix) <- nodos$Id
colnames(location_matrix) <- nodos$Id

for (i in 1:num_empresas) {
  for (j in i:num_empresas) {
    if (nodos$`Headquarters Location`[i] == nodos$`Headquarters Location`[j]) {
      location_matrix[i, j] <- 1
      location_matrix[j, i] <- 1
    }
  }
}

```
```{r}
dim(adjacency_matrix)
dim(industry_matrix)
dim(location_matrix)
```
```{r}
common_ids <- rownames(adjacency_matrix)  # Empresas en la matriz de adyacencia

industry_matrix <- industry_matrix[common_ids, common_ids]
location_matrix <- location_matrix[common_ids, common_ids]
```
```{r}

```

```{r}
X_list <- list(industry_matrix, location_matrix)
qap_fit <-netlogit(adjacency_matrix,X_list, rep = 10)
```
```{r}
summary(qap_fit)
```

```{r}
colnames(nodos)

```

